# 求助陈版，关于境外全资子公司持有境内股权无偿划转的账务处理

提问人：zimoqingshan 时间：2021-11-12 10:06:37
求助陈版:我公司境外全资子公司持有境内企业股权（经营期满 10 年），拟无偿划拨给境内母公司，请问境内母公司应确认为损益还是资本公积；
在此过程中是否涉及境外子公司财产转让所得代扣代缴所得税的问题，谢谢

回答人：chenyiwei
境内母公司从境外全资子公司取得对境内公司的股权投资时，应按境外子公司账面（个别报表层面）上对该被投资企业的长期股权投资的账面价值入账，对应贷记对该划出方境外全资子公司的长期股权投资成本。如果前者大于后者的，则母公司个别报表层面可就差额确认投资收益。
税务问题建议咨询税务专业人士意见。